477Edepot - Archives communales déposées de Saulnot
Archives Départementales de la Haute-Saône
- ARCHIVES MODERNES
  - AFFAIRES MILITAIRES
    - Mesures d’exception et faits de guerre.-Guerres de 1813-1814, réquisitions et répartition des pertes: billets de logements et de réquisitions, états, rôles, communiqués, bordereau (1813-1814, s.d.). Guerre de 1870-1871, dépôt des armes aux chefs-lieux d’arrondissement: communiqué (1871); versement d’impôts aux autorités d’occupation: communiqué (1871); réquisitions effectuées par l’armée prussiennes: communiqués (1871); évaluation des pertes éprouvées et versement d’indemnités aux habitants: notes de réclamation, états, bordereau, communiqué (1871-1876, s.d.). Guerre de 1914-1918, mobilisation: communiqué (1914). Guerre de 1939-1945, ravitaillement: communiqué (1943)., 1813-1943; 477 Edepot 60; H8; 1 liasse, 296 pièces papier.
      ROLE
      GUERRE
  - POLICE, HYGIENE PUBLIQUE, JUSTICE
    - Police locale. –Célébration des fêtes de la naissance et du baptême de sa majesté le roi de Rome: communiqué (1811). Débits de boisson: déclarations d’ouverture (1885, 1904, s.d.). Auberges et cabarets, détermination des heures de fermeture au public: arrêté municipal (1839). Commission communale de mendicité, nomination et installation des membres (1840). Abatage des chiens errants: arrêté municipal (1847). Rassemblements, troubles de l’ordre publique et tapage nocturne: communiqués, arrêtés municipaux, règlement (1807-1852). Coups portés au sieur Beljean par le sieur Jacotey: procès-verbal (1843). Sinistres, incendies, inondations: états, extrait du registre des délibérations du conseil municipal, déclarations des pertes occasionnées (1854-1906). Transport de corps, autorisations: certificats (1860-1894). Propreté des fontaines publiques: arrêté municipal (1838). Dépôts de bois et de fumier sur la voie publique: extrait du registre des délibérations de la commission sanitaire de la circonscription d’Héricourt, communiqués, arrêtés municipaux, plan (1832-1904). Plaintes à l’encontre des sieurs Henri Pierre François et Laude Nicolas pour braconnage: communiqué (1808). Mobilisation d’une patrouille pour la surveillance des champs de pommes de terre la nuit: arrêté municipal (1816). Droit de chasse dans les bois communaux: baux, procès-verbaux d’adjudication, soumissions, communiqués, arrêté préfectoral, reçu, extraits du registre des délibérations du conseil municipal (1811-1908). Ramonage et visite des fours et cheminées: extrait du registre des délibérations du conseil municipal, traités (1845-1905)., 1807-1908; 477 Edepot 61; I1; 1 liasse, 107 pièces papier et 1 plan.
      PLAN; PROCES-VERBAL; DELIBERATION; DECLARATION; ARRETE DU MAIRE
      DEBIT DE BOISSON; HOTEL DE TOURISME; POLICE DE LA CHASSE; POLICE MUNICIPALE; SINISTRE; TRANSPORT DE CORPS
    - Police générale. –Délivrance de passeports: passeports (1824-1827), souches (1808-1859), registre (an VIII-an XII). Etrangers: registre matricule (1893-1903)., An VIII-1903; 477 Edepot 62; I2; 1 liasse, 154 cahiers et pièces papier.
      REGISTRE; PASSEPORT
      ETRANGER; POLICE
    - Justice. –Mise eu demeure, par M. Chevillot Augustin, de sa fille, Julie, d’avoir à subvenir à l’entretien de l’enfant qu’elle lui a confié: communiqués, rapports (1884). Jugements: extraits des registres et minutes du greffe de la cour de justice criminelle de la Haute-Saône (1808-1810). Libération du forçat Henri Pierre François: feuille de route (1822). Jurés: listes générales, extrait du registre des délibérations du conseil municipal, demandes de dispenses (1832-1872)., 1808-1884; 477 Edepot 63; I3; 1 liasse, 32 cahiers et pièces papier.
      DELIBERATION; RAPPORT
      JUSTICE
    - Hygiène publique et salubrité. –Elèves sages-femmes à l’asile départemental du Doubs, règlement des frais à la charge de la commune de Saulnot: états nominatifs (1891). Vaccination des enfants et des jeunes gens: listes nominatives (1935, 1940). Choléra épidémique: statistique (1853-1854). Epizooties: registre à souches des certificats de santé, dénombrement des animaux, communiqués, certificats, états de pertes, arrêtés préfectoraux (1814-1907)., 1814-1940; 477 Edepot 64; I4; 1 liasse, 27 pièces papier.
      ARRETE PREFECTORAL; REGISTRE; STATISTIQUE; LISTE NOMINATIVE
      EPIDEMIE; MALADIE DES ANIMAUX; SAGE FEMME; VACCINATION
  - ELECTIONS ET PERSONNEL
    - Elections: sectionnement électoral (1881-1892), listes électorales (1848, 1851-1852, 1858-1881)., 1848-1892; 477 Edepot 65; K1; 1 liasse, 81 pièces papier et 1 plan.
      PLAN; LISTE ELECTORALE
      DECOUPAGE ELECTORAL; ELECTION
    - Elections: listes électorales (1882-1914, 1919)., 1882-1919; 477 Edepot 66; K2; 1 liasse, 105 pièces papier.
      LISTE ELECTORALE
      ELECTION
    - Elections.-Vote pour le plébiscite du 8 mai 1870: liste de scrutin, procès-verbal (1870). Vote pour le rétablissement de l’Empire: procès-verbal, liste de scrutin (1852). Elections présidentielles: procès-verbal (1851). Elections législatives: communiqué, procès-verbaux (1906-1919). Election de délégués sénatoriaux: procès-verbal (1908). Elections de membres du conseil général et du conseil d’arrondissement: listes de scrutin, procès-verbaux (1852-1937). Elections municipales: listes de scrutin, procès-verbaux, feuilles de dépouillement, arrêtés du conseil de préfecture (1831-1939). Conseillers municipaux, maires et adjoints, installation et élection: procès-verbaux, arrêtés préfectoraux, communiqué (1831-1919); démission, révocation et suspension: copie de décret présidentiel, arrêté préfectoral, communiqué (1848-1881)., 477 Edepot 67; K3; 1 liasse, 142 pièces papier.
      ARRETE PREFECTORAL; PROCES-VERBAL
      CONSEILLER MUNICIPAL; ELECTION; ELECTION AU CONSEIL D'ARRONDISSEMENT; ELECTION CANTONALE; ELECTION LEGISLATIVE; ELECTION MUNICIPALE; ELECTION PRESIDENTIELLE; ELECTION SENATORIALE; MAIRE; REFERENDUM
    - Personnel municipal. –Cantonniers, nominations: arrêté municipal, extraits du registre des délibérations du conseil municipal, communiqué (1842-1883). Gardes champêtres, nomination: pétition, certificats, extraits du registre des délibérations du conseil municipal, déclarations, arrêtés municipaux (an XIII-1846); traitement: extraits du registre des délibérations du conseil municipal, communiqué (1817-1904); réclamations et révocations: communiqués, arrêté préfectoral, procès-verbal, extrait du registre des délibérations du conseil municipal (1835-1872); démissions: lettes de démission (1834-1846, s.d.). Gardes communales, organisation: communiqué (s.d.). Gardes forestiers, nominations: arrêtés préfectoraux (1848, 1886); traitement et gratification: communiqués, pétition, extraits du registre des délibérations du conseil municipal (1826-1903); habillement: extrait du registre des délibérations du conseil municipal (1857); proposition du sieur Robert Félix pour la surveillance de l’exploitation des harts: procès-verbal (1875); plainte: arrêté préfectoral (1842); révocation: arrêté préfectoral (1848); démission: lettre de démission (1848). Géomètre Degratery, règlement d’honoraires: extrait du registre des délibérations du conseil municipal (1854). Pâtres, nominations: marchés (1837-1903). Vaccinateurs, nomination: arrêtés (1938-1940). Vétérinaire chargé de l’inspection sanitaire des foires, nomination et rémunération: extraits du registre des délibérations du conseil municipal (1890-1898)., An XIII-1940; 477 Edepot 68; K4; 1 liasse, 128 pièces papier.
      PROCES-VERBAL; CERTIFICAT; PETITION; DELIBERATION; ARRETE DU MAIRE
      PERSONNEL
    - Protocole et distinction honorifiques. –Légionnaires et décorés de la médaille militaire: état., 1875; 477 Edepot 69; K5; 1 pièce papier.
      DISTINCTION HONORIFIQUE
  - FINANCES DE LA COMMUNE
    - Comptabilité: comptes administratifs (an VIII, 1835-1836, 1838-1841, 1843-1850), comptes de gestion (1807, 1818-1823, 1826-1833, 1836, 1838-1839, 1843-1846), procès-verbal de clôture des livres et comptes-journaux et vérification de la caisse du receveur municipal (1825), états de situation des recettes et dépenses (1835-1836, 1840, 1850)., An VIII-1850; 477 Edepot 70; L1; 1 liasse, 57 pièces papier.
      PROCES-VERBAL; COMPTE DE GESTION; COMPTE ADMINISTRATIF
      FINANCES COMMUNALES
    - Comptabilité: budgets et chapitres additionnels (an XIII-an XIV, 1807-1853), réclamation de la somme de 348 francs au sieur Mourey Jean-Baptiste, ancien maire, pour gestion irrégulière (1836)., An XIII-1853; 477 Edepot 71; L2; 1 liasse, 100 pièces papier.
      BUDGET
    - Revenus et charges de la commune. –Habitants de Saulnot-et-Malval débiteurs envers la commune d’un cens de rente annuel: état nominatif., 1818; 477 Edepot 72; L3; 1 pièce papier.
      LISTE NOMINATIVE
  - EDIFICES COMMUNAUX, MONUMENTS ET ETABLISSEMENTS PUBLICS
    - Edifices publics.- Maison commune avec mairie, salle de classe et logements de l’instituteur et de l’institutrice, acquisition et aménagement: devis, estimation, procès-verbaux, pétition, extraits du registre des délibérations du conseil municipal de Saulnot, état recognitif, plans, soumissions, communiqué (1817-1869); construction d’un nouveau bâtiment: plan, détail estimatif, cahier de détails, devis, rapport, extrait du registre des délibérations du conseil municipal de la commune de Saulnot, états estimatifs (1824-1862); réparations: marché, procès-verbaux d’adjudication, extraits du registre des délibérations du conseil municipal de Saulnot, soumission, devis supplémentaire (1842-1905); pose d’une cloche: marché, dessin (1868-1869); établissement d’une horloge: extrait du registre des délibérations du conseil municipal de Saulnot, traité (1902); chauffage: communiqué, extrait du registre des délibérations du conseil municipal de Saulnot (1855-1892). Fontaines publiques, réparation: pétition (deux exemplaires, an VII). Vente de matériaux provenant de bâtiments communaux: extraits du registre de délibérations du conseil municipal de Saulnot, procès-verbaux d’adjudication (1862-1882)., An VII-1905; 477 Edepot 73; M1; 1 liasse, 40 cahiers et pièces papier, 3 plans et 1 dessin.
      RAPPORT; PLAN; DELIBERATION; PETITION; PROCES-VERBAL; DEVIS
      CONSTRUCTION; ECOLE; EDIFICE CULTUEL; HORLOGE PUBLIQUE; HOTEL DE VILLE; LOGEMENT DE FONCTION; OUVRAGE D'ART; RESEAU ROUTIER
    - Edifices du culte et cimetières.-Eglise, travaux de réparation et d’ameublement: communiqués, arrêtés préfectoraux, soumissions, extraits des registres de délibérations des conseils municipaux de Chavanne, Corcelles, Gonvillars, Saulnot et Villers-sur-Saulnot, extrait des registres de la fabrique paroissiale de Saulnot, détails métriques, devis, approbation des plans et devis, estimation et cahier des charges, bordereau et détails des prix, note et marché, traités, procès-verbaux d’adjudication (1806-1911, s.d.); reconstruction: communiqués, extraits du registre de délibérations du conseil municipal de Saulnot, devis descriptif, analyse de prix, arrêté préfectoral, procès-verbal de reconnaissance et de réception des travaux, état résumé des travaux exécutés, état de répartition des frais (1844-1850, s.d.). Presbytère, projets de construction: extraits du registre de délibérations des communes de Saulnot et de Gonvillars (an XI-1811); acquisition d’un nouveau bâtiment: certificat, rapport, plan, procès-verbal, communiqués, arrêté préfectoral, extraits des registres de délibérations des conseils municipaux des communes de Chavanne, Corcelles, Gonvillars, Malval, Saulnot et de Villers-sur-Saulnot, (1828-1833, s.d.); travaux de réparation: extrait du registre de délibérations du conseil municipal de Saulnot, extrait des délibérations du conseil de fabrique de la paroisse de Saulnot, devis (1835-1862); location: communiqués, extraits du registre de délibérations des conseils municipaux de Chavanne, Gonvillars, Saulnot et de Villers-sur-Saulnot, notes, arrêté préfectoral, projets de baux (1906-1908, s.d.). Cimetière, translation au lieu-dit « Bois Saint Père »: plan, analyse de prix, état estimatif, devis, mémoire, expédition d’acte de vente (1845-1849); construction d’un nouveau cimetière: arrêté préfectoral, communiqué (1851-1852); enlèvement des terres de l’ancien cimetière: note, marché, extrait du registre de délibérations du conseil municipal de Saulnot (1867); projet d’agrandissement: communiqué (1891)., An XI-1911; 477 Edepot 74; M2; 1 liasse, 148 pièces papier et 2 plans.
      PLAN; MEMOIRE; PROCES-VERBAL; DEVIS; DELIBERATION; ARRETE PREFECTORAL
      CIMETIERE; EDIFICE CULTUEL; LOGEMENT DE FONCTION; PRESBYTERE; RESEAU ROUTIER
  - BIENS COMMUNAUX, TERRES, BOIS, EAUX
    - Biens communaux. –Achats d’immeubles par la commune auprès de particuliers: expéditions d’actes de vente, soumission de vente, extrait du registre des délibérations du conseil municipal (1832-1862). Aliénation de biens communaux: procès-verbaux d’adjudication, extraits du registre des délibérations du conseil municipal, plans, procès-verbal d’expertise et d’estimation, bordereau des pièces, arrêté préfectoral, soumissions, procès-verbal descriptif et estimatif (1864-1917). Demandes d’autorisation formulées par messieurs Frahier Louis Auguste et Emile pour la construction de deux maisons d’habitation sur des terrains communaux: pétitions, extrait du registre des délibérations du conseil municipal, communiqués (1877-1878). Vaine pâture: extraits du registre de délibérations du conseil municipal, arrêtés municipaux (1816-1852)., 1816-1917; 477 Edepot 75; N1; 1 liasse, 30 pièces papier et 3 plans.
      ARRETE DU MAIRE; ARRETE PREFECTORAL; PLAN; PROCES-VERBAL; DELIBERATION
      BIENS COMMUNAUX; PATURAGE
    - Bois. –Brigades et triages communaux, projet de réorganisation: communiqués (1888-1904). Partage des bois indivis entre les communes de Saulnot, Chavanne et de Villers-sur-Saulnot: expédition d’acte notarié, communiqué, exploit d’huissier, extraits du registre des délibérations du conseil municipal de Saulnot, extraits du registre des délibérations des consuls de la république, pétitions, extrait des minutes du secrétariat de la sous-préfecture de l’arrondissement de Lure, communiqué, procès-verbaux, rapports (an IX-1835, s.d.). Aménagement, délimitation et bornage des bois des communes de Champagney, Champey, Granges-le-Bourg et de Saulnot-et-Malval: arrêtés préfectoraux, communiqué, procès-verbal d’adjudication, extraits du registre de délibérations du conseil municipal de Saulnot, procès-verbaux d’arpentage et de réarpentage, plans, procès-verbaux d’aménagement (1811-1868)., An IX-1904; 477 Edepot 76; N2; 1 liasse, 73 pièces papier et 3 plans.
      PLAN; ARRETE PREFECTORAL; PROCES-VERBAL; DELIBERATION; EXPLOIT D'HUISSIER
      CHAMPAGNEY; CHAVANNE; GRANGES-LE-BOURG; VILLERS-SUR-SAULNOT
    - Bois. –Droits de passage: extraits de registre de délibération du conseil municipal de Saulnot (1883-1892). Chemins forestiers, établissement et entretien: plans, devis et cahier des charges, détail estimatif, analyse des prix, profils, extraits du registre des délibérations de la commune de Saulnot, soumissions, procès-verbaux d’adjudication, avant-métré, rapports, communiqué, état général des travaux (1844-1891).Tranchée, ouverture pour l’établissement d’une conduite d’eau et l’abatage des bois: extrait du registre des délibérations du conseil municipal de Saulnot (1867). Extraction de pierre et de sable: extraits du registre des délibérations du conseil municipal de Saulnot, communiqués, rapport, procès-verbal d’adjudication (1858-1905). Recherches de minerai de fer: arrêtés préfectoraux, communiqué (1839-1847). Défrichements: bail, copies de décrets du Président de la République, communiqués, extraits du registre des délibérations du conseil municipal, procès-verbal de reconnaissance, signification de décret présidentiel (1836-1899)., 1836-1905; 477 Edepot 77; N3; 1 liasse, 52 pièces papier et 4 plans.
      ARRETE PREFECTORAL; RAPPORT; PROCES-VERBAL; CAHIER DES CHARGES; DEVIS; PLAN; DELIBERATION
      DEFRICHEMENT; FORET COMMUNALE; INDUSTRIE EXTRACTIVE
    - Bois. –Vaine pâture: procès-verbaux de reconnaissance des cantons défensables, communiqué, extraits des registres de délibérations des conseils municipaux des communes Saulnot et de Malval, listes nominatives (1816-1909, s.d.). Droits d’usage: listes des habitants autorisés à ramasser des menus produits (1850-1905). Quart en réserve: communiqué, extraits du registre de délibérations du conseil municipal de Saulnot, arrêtés préfectoraux, procès-verbaux d’adjudication, communiqués, extrait des minutes de la secrétairerie d’Etat, procès-verbal de décharge d’exploitation (1806-1900)., 1806-1909; 477 Edepot 78; N4; 1 liasse, 287 pièces papier.
      ARRETE PREFECTORAL; LISTE NOMINATIVE; DELIBERATION; PROCES-VERBAL
      DROITS D'USAGE FORESTIERS; FORET COMMUNALE; PATURAGE
    - Bois. –Exploitation: procès-verbaux de délivrance et permis d’exploiter, procès-verbaux de récolement, procès-verbaux de balivage et martelage, état, rapport (1819-1877). Bois pour la Marine: pétition, marché, procès-verbaux de martelage, états de recette provisionnelle (1808-1826). Vente de coupes de bois: procès-verbaux d’adjudication, communiqués, extrait du registre de délibérations du conseil municipal de la commune de Saulnot, cahiers des charges, traites d’adjudicataires (1807-1917). Vente de menus produits, branches, souches et chablis: procès-verbaux d’adjudication, communiqués, extraits du registre de délibérations du conseil municipal de Saulnot, règlement (1812-1906)., 477 Edepot 79; N5; 1 liasse, 145 pièces papier.
      CAHIER DES CHARGES; DELIBERATION; PROCES-VERBAL; PETITION
    - Bois. –Affouage: états de la distribution de la futaie (1791-1840), rôle de répartition du taillis (1825-1850), procès-verbaux d’adjudication de l’exploitation de la coupe (1817-1904)., 1791-1904; 477 Edepot 80; N6; 1 liasse, 177 pièces papier.
      PROCES-VERBAL; ROLE
    - Bois. –Affouage: extraits du registre des délibérations de la commune de Saulnot, pétitions, arrêtés du sous-préfet de l’arrondissement de Lure, soumissions, communiqués, listes nominatives, arrêtés du conseil de préfecture, mémoire, procès-verbaux d’adjudication, extraits des minutes du greffe du tribunal de première instance, avis, arrêt du conseil d’Etat, registre (an XIII-1913, s.d.). Assiette en usance: communiqués, lettre de réclamation, extrait du registre de délibérations du conseil municipal, procès-verbaux d’adjudication (1806-1822). Prélèvement du vingtième forestier: délibérations du conseil municipal (1842-1860). Délits forestiers: extraits du registre des délibérations du conseil municipal de Saulnot, notifications de décisions, avis de l’inspecteur des forêts, extrait de jugement, communiqué, procès-verbaux de délits (1845-1913)., 477 Edepot 81; N7; 1 liasse, 270 pièces papier.
      AVIS; PROCES-VERBAL; MEMOIRE; LISTE NOMINATIVE; ARRETE PREFECTORAL; PETITION; DELIBERATION
    - Eaux. –Construction de réservoirs d’eau: procès-verbal de métré et d’estimation, promesse de vente (1934-1935). Installation et entretien d’une pompe foulante: soumissions (1935). Installation d’une station de pompage: facture (1936)., 1934-1936; 477 Edepot 82; N8; 1 liasse, 5 pièces papier.
      FACTURE; PROCES-VERBAL
      EAU POTABLE
  - TRAVAUX PUBLICS, VOIRIE, MOYENS DE TRANSPORT, REGIME DES EAUX
    - Travaux publics et voirie en général. –Rue de l’église, classement: communiqué (1855); rétablissement avec construction d’un mur de soutènement: procès-verbal de réception des travaux (1839); ouverture: plan, actes d’acquisition à l’amiable, devis et cahier des charges, arrêtés préfectoraux, extrait du registre des délibérations du conseil municipal, tableau des parcelles à acquérir (1859-1862); redressement: acte d’acquisition à l’amiable, extrait du registre des arrêtés du préfet, tableau des parcelles à acquérir (1862). Rue principale, travaux de réparation: extrait du registre de délibérations du conseil municipal (1842). Rue des Noyers, élargissement: tableau des parcelles à acquérir, actes d’acquisition, plans (1878-1881); construction d’un aqueduc: devis estimatif (1881). Alignements et anticipations: extraits du registre des délibérations du conseil municipal, arrêtés municipaux, communiqués, procès-verbal d’alignement des rues, arrêtés préfectoraux, avis, conventions, plans géométriques des anticipations commises sur la commune de Chennebier (1812-1904). Pont à bascule, établissement: traité, extrait du registre des délibérations du conseil municipal (1902). Comporte également: construction de deux aqueducs sur le chemin vicinal de Crevans et construction de deux petites fontaines: procès-verbal de réception des travaux (1839)., 477 Edepot 83; O1; 1 liasse, 42 cahiers et pièces papier et 9 plans.
      ARRETE DU MAIRE; ARRETE PREFECTORAL; CAHIER DES CHARGES; DEVIS; PLAN; PROCES-VERBAL
      FONTAINE; OUVRAGE D'ART; RESEAU ROUTIER
    - Travaux publics et voirie en général. –Prestations en nature: extraits du registre des délibérations du conseil municipal, communiqués (1833-1889). Chemins de grande communication, d’intérêt commun, de petite vicinalité et chemin ruraux, établissement, réparations et entretien: arrêtés préfectoraux, extraits du registre des délibérations du conseil municipal, procès-verbaux d’adjudication, communiqués, rapports, acte de cession, décision, tableaux généraux, procès-verbaux de reconnaissance, devis et cahier des charges, traités, actes d’acquisition, avis, décompte, tableaux des parcelles à acquérir et à exproprier, états d’indication, états des contingents, comptes des recettes et dépenses, profils, plans, certificat, soumissions, procès-verbaux de métré et d’estimations, nomenclature et désignation, situations, état des propriétaires à indemniser, acte de vente pour cause d’utilité publique (1822-1921, s.d.) (classement par typologie puis par ordre numérique)., 477 Edepot 84; O2; 1 liasse, 177 cahiers et pièces papier et 8 plans.
      CERTIFICAT; PLAN; AVIS; CAHIER DES CHARGES; DEVIS; RAPPORT; PROCES-VERBAL; ARRETE PREFECTORAL; DELIBERATION
      RESEAU ROUTIER